臺灣高等法院刑事判決　　　　　　　　　　　　　　九十三年度上易字第五三三號
　　上　訴　人
　　即　被　告　甲○○
　　選任辯護人　陳適庸律師
　　　　　　　　許博森律師
　　　　　　　　蕭珮郁律師
右上訴人因偽造文書案件，不服臺灣臺北地方法院九十二年度易字第二０四０號，中
華民國九十三年三月二日第一審判決（起訴案號：臺灣臺北地方法院檢察署九十二年
度偵字第一六四七四號），提起上訴，本院判決如左：
    主  文
上訴駁回。
    事實及理由
一、本案經本院審理結果，認第一審以被告甲○○連續犯刑法第二百十四條之使公務
    員登載不實文書罪，而判處有期徒刑陸月，並諭知易科罰金之折算標準為參佰元
    折算壹日，認事用法及量刑均無不當，應予維持，並引用第一審判決書記載之事
    實、證據及理由（如附件，其中事實第二行所載「民國六十三年『六月年間』」
    應更正為「民國六十三年『六月間』」，理由二第五行所載「被告利用不知情之
    『地書』」，應更正為「被告利用不知情之『代書』」）。
二、被告上訴意旨略以：系爭土地係伊母親生前買給伊，因伊過繼予王姓家族無法分
    到財產，伊當時不知土地所有權狀在告訴人處，係於九十一年十一、二月間，伊
    三姐生日親戚聚會時，伊問告訴人有無持有新莊土地之所有權狀，並希望她交還
    時，告訴人告以已經遺失，伊方請代書賴美珠到新莊地政事務所申請補發云云；
    辯護人並稱：系案土地購買時，告訴人為已嫁之女，豈有購買土地登記於被告名
    下而又未告知之理？再者，被告已於九十年五月七日申請補發遭異議駁回，若非
    告訴人明確告知已遺失，被告豈會於九十一年一月五日、九十二年一月三十日再
    次申請補發？另土地所有權係採登記主義，系爭土地既登記於被告名義，被告依
    所有權行使權利，應未對第三人造成損害云云。
三、惟查：
（一）被告於原審審理中辯稱；八十九年十二月間其三姐生日時，其向告訴人要土地
      所有權狀云云（見原審卷第四十二頁），核與其於本院供述係於九十一年十一
      、二月間向告訴人詢問並要求交還云云，所述時間顯有差距，先後互歧甚明，
      已無足取。再者，系爭土地係告訴人所購買而借用被告名義登記，所有權狀均
      由告訴人持有，告訴人未曾向被告告稱所有權狀遺失等事實，業據原審依憑告
      訴人指訴、證人黃萬得證述、告訴人所提當初買賣付款紀錄之泛黃日曆紙暨原
      審勘驗筆錄、系爭土地八十年及八十三年至八十九年之地價稅繳款證明書、繳
      款資金往來明細、臺北縣稅捐稽徵處移送執行歷年各項欠稅提供票據分期繳納
      收據等相關往來公文書影本、被告前於九十年五月七日以遺失為由向臺北縣新
      莊地政事務所申請補發臺北縣新莊市○○段六七三地號土地（重測前地號為新
      莊鎮○○段西盛小段一四八之二號）所有權狀，經告訴人乙○○○異議，為地
      政事務所駁回被告申請之臺北縣新莊地政事務所九十年五月二十五日九０北縣
      莊地登字第八九六一號函影本，及告訴人於九十二年二月二十日委請謝心味律
      師發函要求被告莫就附表一所示土地以遺失為由申請補發權狀，應速撤件之勤
      德法律事務所九十二年二月二十日九十二年度北勤心字第九二０二二０號函文
      等認定屬實，並為本院所引用，業如前所述。則被告迄至本院辯論終結時，既
      未提出證據證明系爭土地係其母親所購買，且就告訴人告知所有權狀遺失乙節
      ，亦未舉證以明之，其空言所辯，自無所據。
（二）次查，系爭土地所有權狀既未遺失，而係在告訴人持有中，被告明知其事，仍
      向新莊地政事務所申請補發，使新莊地政事務所因之登載在土地登記電子簿冊
      ，且據以補發新所有權狀，此不但影響地政機關對於所有權狀核發業務管理之
      正確性，且使告訴人持有所有權狀以避免被告擅自處分之功能因此喪失，自已
      危及告訴人權益，辯護意旨認應未對第三人造成損害云云，委無足採。
（三）復且，觀諸被告就系爭土地所有權狀以遺失為由向地政機關申請補發，竟未一
      次申請，反分批而為，顯見其有見機即申請補發之決意甚明，故被告於九十一
      年一月五日及九十二年一月三十日申請補發時間固已差距一年，然應係其基於
      概括犯意反覆實施，要足是認。
（四）綜上，被告上訴意旨猶執前詞指摘原審判決不當，為無理由，應予駁回。
據上論結，應依刑事訴訟法第三百七十三條、第三百六十八條，判決如主文。
本案經檢察官陳宏達到庭執行職務。
中　　　華　　　民　　　國　　　九十三　　年　　十一　　月　　二十四　　日
                              臺灣高等法院刑事第十八庭
                                  審判長法  官　吳　　　敦
                                        法  官  張　傳　栗
                                        法  官  許　仕　楓
右正本證明與原本無異。
不得上訴。
                                        書記官　劉　貞　達
中　　　華　　　民　　　國　　　九十三　　年　　十一　　月　　二十四　　日
